【裁判字號】    89,易,2935
【裁判日期】    900315
【裁判案由】    賭博
【裁判全文】
臺灣臺北地方法院刑事判決                        八十九年度易字第二九三五號
    公  訴  人  臺灣臺北地方法院檢察署檢察官
    被      告  乙○○
右列被告因賭博案件，經檢察官提起公訴（八十九年度偵字第二一九九四號），本院
判決如左：
    主  文
乙○○共同連續意圖營利，供給賭博場所，處有期徒刑參月，如易科罰金，以參佰元
折算壹日。扣案之電動賭博機具「柏青嫂」貳拾伍台 (含ＩＣ板貳拾陸塊）、「賓果
」壹台 (含ＩＣ板柒塊）及錄影監視鏡頭陸個、電視螢幕捌台、機具內代幣共捌萬伍
仟陸佰枚、名片壹盒，均沒收之。
    事  實
一、乙○○於民國八十一年間因賭博案件，經本院於八十一年一月三十一日以八十一
    年易字第三一四號判處罰金七○○元，於同年四月二十九日執行完畢（不構成累
    犯）；猶不知悔改，竟基於意圖營利之概括犯意，先於八十九年九月二十日向不
    知情房東陳政雄承租台北縣新店市○○路四二巷五九弄二號六樓之房屋作為賭博
    場所，且為逃避查緝，在該址一樓門口及入門處（共三具）、六樓入口處、左方
    通往後門處及第二道門前等處（各一具），共裝設錄影監視鏡頭六具，且在屋內
    裝設電視螢幕八台監看，以過濾客人身分（非公共場所或公眾得出入之場所），
    並自同年十月初起於該址擺設賭博性電動玩具「柏青嫂」二十五台及「賓果」一
    台，連續多次與至該店消費之顧客把玩，賭客以一比一方式向開分員兌換分數與
    機台對賭（不構成普通賭博罪），結束時可將剩餘之分數兌換成現金，以此方式
    賭博。嗣因該址遭民眾檢舉，警員於同年十月十三日上午至現場勘查時，發現曾
    多次至該址把玩賭博之客人盧建輝（業經不起訴處分確定），乃向臺灣台北地方
    法院檢察署檢察官聲請搜索票，於同日十四時三十分許，在上址執行搜索，當場
    扣得乙○○所有如主文後段所示之物品，另在店外查獲正欲前往把玩之客人丁○
    ○及丙○○（涉犯賭博罪均已經不起訴處分確定）。
二、案經台北縣警察局新店分局報告台灣台北地方法院檢察署檢察官偵查起訴。
    理  由
一、訊據被告乙○○矢口否認有何右揭賭博犯行，辯稱：現場係伊向屋主承租，本打
    算開設電子遊戲場，但場地未經核准，打算把機台處理掉，該處並無營業，因人
    不在現場，才裝設監視系統以防小偷，機台內之代幣是測試用的，而現場擺有冰
    箱，櫃台上放置香煙等物，係作樣品屋，供買電玩之客人參考，又警察查扣時，
    已經沒有營業，伊二十五台機台，其中二十四台的正ＩＣ板已經被伊拔掉，僅一
    台是正常，因為伊要賣掉這些機器，該台是要提供客人測試使用，警察查獲之二
    十六片ＩＣ板中，只有一個正ＩＣ板，其他二十五個是副ＩＣ板云云。經查，(1)
    右開事實，業據證人盧建輝於警訊、偵查中供述曾至上址把玩二、三次明確，核
    與其一同前去把玩之證人甲○○於本院審理時到庭證述：警訊筆錄內有記載伊去
    過二、三次的話是伊講的，是真實的無誤，伊與盧建輝去的時候他們就會開門，
    沒有講什麼話就開門，被抓當天我們也是要去玩，但還沒有進去就被抓了等語相
    符，並有房屋租賃契約書在卷，復有扣案如主文所示之物品足資佐證，是證人盧
    建輝於本院審理時翻異前詞，應屬事後迥護之詞，不足採信。(2)參酌現場照片所
    示，櫃檯上放有各式品牌之香煙（偵卷第34頁），冰箱旁存放有六十餘箱之飲料
    、礦泉水（偵卷第25頁），而扣案機具內代幣共八萬五千六百枚佰枚，均使用分
    裝機分裝一定數目於籃子內完畢（偵卷第37、38、45頁）等情，顯見其現場均具
    有營業之狀態，被告辯稱是作樣品、測試使用，顯與常情不符，不足採信。(3)又
    被告雖辯稱伊所有之二十五台機台中只有一個正ＩＣ板，其他都是副ＩＣ板，顯
    見其於查獲時已無營業云云，惟被告於本院審理時亦供稱正ＩＣ板是於查獲前二
    、三天才拔掉（參本院九十年三月二日審理筆錄記載），縱使被告所言為真，亦
    無卸於拔掉前之營業行為；綜上所述，被告所辯，委無足採，本件事證明確，被
    告犯行堪予認定，應予依法論科。
二、核被告乙○○所為，係犯刑法第二百六十八條前段之意圖營利提供賭博場所罪。
    被告先後多次犯行，時間緊接，方法相同，所犯又係構成犯罪要件相同之罪名，
    顯係基於概括犯意為之，應依刑法第五十六條連續犯之規定，論以一罪，並加重
    其刑。爰審酌被告犯罪之動機、目的、手段、所生損害、對社會善良風俗之影響
    、其經營之規模、時間、所獲利益及犯後態度等一切情狀，量處如主文所示之刑
    ，並諭知易科罰金之折算標準，以資懲儆。扣案如主文後段所示之物品，為供犯
    罪所用之用，具為被告所有，業據被告供明在卷，均爰依刑法第三十八條第一項
    第二款規定宣告沒收，併此敘明。
據上論斷，應依刑事訴訟法第二百九十九條第一項前段、刑法第五十六條、第二百六
十八條前段、修正後第四十一條第一項前段、第三十八條第一項第二款、罰金罰鍰提
高標準條例第一條前段、第二條，判決如主文。
本案經檢察官羅月君到庭執行職務
中      華      民      國    九十      年      三      月     十五     日
                                      臺灣臺北地方法院刑事第七庭
              法  官  陶亞琴
右正本證明與原本無異。
如不服本判決，應於判決送達後十日內，向本院提出上訴狀。
                                          書記官  游秀珠
中      華      民      國    九十      年      三      月   二十三     日
附錄本案論罪科刑法條全文
中華民國刑法第二百六十八條
 (圖利供給賭場或聚眾賭博罪)
意圖營利，供給賭博場所或聚眾賭博者，處三年以下有期徒刑，得併科三
千元以下罰金。


司法院資訊處製作；財團法人民間司法改革基金會備份。
